【裁判字號】    94,訴,422
【裁判日期】    950215
【裁判案由】    偽造文書
【裁判全文】
臺灣士林地方法院刑事判決               94年度訴字第422號
公  訴  人  臺灣士林地方法院檢察署檢察官
被      告  乙○○
選任辯護人  王建中律師
上列被告因偽造文書等案件，經檢察官提起公訴（94年度核退偵
字第54號），經本院訊問被告後，被告為有罪之陳述，本院合議
庭裁定認本件宜由受命法官獨任進行簡式審判程序，判決如下：
    主  文
乙○○連續行使偽造私文書，足以生損害於公眾及他人，處有期
徒刑拾月，緩刑年。
扣案之交通部製發甲○○名義之普通小型車駕駛執照上乙○○之
照片壹張；甲○○名義之普通重型機車駕駛執照上乙○○照片壹
張；普通小型車汽機車駕駛人審驗暨各項異動登記書上乙○○之
照片壹張、偽造之甲○○署押壹枚；重機車汽機車駕駛人審驗暨
各項異動登記書上乙○○之照片壹張、偽造之甲○○署押壹枚；
甲○○名義護照上之乙○○照片壹張、普通護照申請書上乙○○
照片壹張及偽造之甲○○署押壹枚；甲○○名義國民身分證上乙
○○照片壹張、補領國民身證申請書上乙○○照片壹張；萬泰銀
行指南宮護身平安卡簡易申請書上偽造之甲○○署押壹枚、萬泰
商業銀行小額循環信用貸款申請書上偽造之甲○○署押壹枚、萬
泰商業銀行小額循環信用貸款契約及領用申請書暨卡約定書上偽
造之甲○○署押各壹枚（計貳枚）、萬泰銀行京華城京華卡簡易
申請書上偽造之甲○○署押壹枚；大眾商業銀行信用卡申請書上
偽造之甲○○署押壹枚；中國信託商業銀行信用卡申請書上偽造
之甲○○署押壹枚、中國信託商業銀行神奇卡申請書上偽造之甲
○○署押壹枚、中國信託商業銀行現金卡申請書上偽造之甲○○
署押壹枚；台新銀行雙料白金卡申請書上偽造之甲○○署押壹枚
、台新銀行預備金申請書上偽造之甲○○署押壹枚、台新銀行預
備金融卡及密碼單領用證明上偽造之甲○○署押貳枚；聯邦商業
銀行信用卡申請書上偽造之甲○○署押壹枚、聯邦商業銀行國民
現金申請書上偽造之甲○○署押壹枚；世華聯合商業銀行白金卡
申請書上偽造之甲○○署押壹枚；萬通商業銀行萬事通現金卡申
請書上偽造之甲○○署押壹枚；台中商業銀行信用卡申請書上偽
造之甲○○署押壹枚均沒收。
    事實及理由
一、本件犯罪事實及證據除引用檢察官簡易判決處刑書之記載外
    ，另補充更正如下：
(一)犯罪事實部分之補充：
    乙○○未經其兄甲○○之同意，基於偽造文書之故意，於民
    國91年10月7 日，持自己的照片，前往台北市監理處，假冒
    甲○○名義，以遺失補照及駕照到期為由，申請補、換發普
    通小型車及普通重型機車駕駛執照，使該監理處承辦之公務
    員陷於錯誤，將此不實事實登載予所掌之公文書，並依此發
    給貼有乙○○照片之甲○○駕駛執照計2 張，足以生損害於
    甲○○與公路監理機關駕照核發管理之正確性。
(二)犯罪事實部分之更正：
    1 犯罪事實第13行「盜用於不詳時、地偽刻之「甲○○印章
      印文」，更正為「盜用其原先代甲○○保管之印章而蓋用
      」。
    2 犯罪事實第20、21行「於不詳時、地所變造甲○○91年度
      各類所得扣繳暨免扣繳憑單」，更正為「於92年間之某時
      ，在台北市內湖地區，將中華郵政股份有限公司填製之乙
      ○○91年度各類所得扣繳暨免扣繳憑單影印後，塗改所得
      人及所得人之身分證號碼為甲○○名義，再加以影印，而
      變造該扣繳憑單」。
    3 犯罪事實第23、24行「偽簽甲○○署押，蓋用盜刻之甲○
      ○印章印文」，應更正為「偽簽甲○○署押」。
    4 犯罪事實第26行「足以生損害於甲○○」，更正為「足以
      生損害於甲○○、中華郵政股份有限公司」。
    5 犯罪事實第28行「偽簽甲○○之署名」等字應予刪除。
(三)本件犯罪事實之證據補充：
    1 本件犯罪事實，業據被告乙○○於本院訊問時坦白承認。
    2 信用卡消費明細帳單、消費明細表、交易查詢表、台中商
      業銀行台北分行函送之信用卡申請書。
    3 台北市監理處函送之汽機車駕駛人審驗暨各項異動登記書
      。
    4 偵卷所附甲○○致駐洛杉磯台北經濟文化辦事處函、普通
      護照申請書。
    5 乙○○於93年2月11日出具致台中商業銀行之切結書。
    6 甲○○於93年2月12日出具之說明書。
二、被告乙○○持自己照片，冒用甲○○名義向監理站申辦之小
    型車駕照、機車駕照等犯罪事實，雖未據檢察官起訴，因與
    本件起訴之犯罪事實，具裁判上一罪關係，本院應併予審理
    ，併予說明。
三、又刑法第62條規定之自首，係以對於未發覺之罪，向有偵查
    權之機關或公務員自承犯罪，進而接受裁判為要件。具有連
    續犯或牽連犯等裁判上一罪關係之犯罪，若其中一部分犯罪
    已先被有偵查權之機關或公務員發覺，行為人事後方就其餘
    未被發覺之部分，自動供認其犯行時，已與自首要件不符，
    不得適用自首規定減輕其刑。本件被告因冒用其兄甲○○名
    義申請護照乙節，於被告在93年1 月29日到台北市政府警察
    局內湖分局接受詢問坦承冒用名義申領護照、身分證、駕照
    、信用卡之前，已為有偵查權之機關內政部警政署刑事警察
    局知悉，有偵卷所附外交部領事事務局92年12月15日函、內
    政部警政署刑事警察局92年12月23日函可稽，被告抗辯其主
    動坦承冒用甲○○名義申請信用卡詐欺之事實，符合自首件
    等情，因該等事實，與冒名申請護照之事實，具裁判上一罪
    關係，依上開意旨，與刑法自首要件有間，不應認有自首之
    效力，附此敘明。
四、爰審酌被告與甲○○為兄弟關係，惟多次冒用甲○○名義申
    辦駕照、護照、身分證、信用卡、現金卡等，惡性非輕，念
    及被告犯罪後坦白承認犯行，尚有悔意，且已清償信用卡欠
    款等情，量處如主文所示之刑。又被告未曾受有期徒刑以上
    刑之宣告，有台灣高等法院被告前案紀錄表在卷可參，其因
    一時失慮，偶罹刑章，被害人甲○○亦於93年2 月12日出具
    說明書（經駐洛彬磯台北經濟文化辦事處認證）表示願意原
    諒被告，被告經本次科刑教訓，當知警惕，應無再犯之虞，
    本院認本件之刑以暫不執行為適當，併宣告緩刑3 年，以啟
    自新。
五、依刑事訴訟法第273 之1 第1 項、第299 條第1 項前段、第
    310 條之2 、第454 條，刑法第56條、第55項、第216 條、
    第210 條、第212 條、第214 條、第339 條第1 項、第339
    條之2 第1 項、第74條第1 款、第219 條、第38條第1 項第
    2款，罰金罰鍰提高標準條例第1條前段，判決如主文。
六、本案經檢察官林宏松到庭執行職務。
七、當事人如不服本判決，應於判決送達後10日內，向本院提出
    上訴狀。
中    華    民    國    95    年    2     月    15    日
                  刑事第五庭法  官  蘇嫊娟
以上正本證明與原本無異。
                            書記官  劉政惠
中    華    民    國    95    年    2     月    23    日
附錄本案論罪科刑法條之依據：
刑法第210條
偽造、變造私文書，足以生損害於公眾或他人者，處五年以下有
期徒刑。
刑法第212條
偽造、變造護照、旅券、免許證、特許證及關於品行、能力服務
或其他相類之證書、介紹書，足以生損害於公眾或他人者，處一
年以下有期徒刑、拘役或三百元以下罰金。
刑法第214條
明知為不實之事項，而使公務員登載於職務上所掌之公文書，足
以生損害於公眾或他人者，處三年以下有期徒刑、拘役或五百元
以下罰金。
刑法第339條之2
意圖為自己或第3 人不法之所有，以不正方法由自動付款設備取
得他人之物者，處三年以下有期徒刑、拘役或一萬元以下罰金。
以前項方法得財產上不法之利益或使第 3 人得之者，亦同。


司法院資訊處製作；財團法人民間司法改革基金會備份。
